臺灣苗栗地方法院刑事判決　　　　　　96年度交簡上字第14號
上　訴　人　臺灣苗栗地方法院檢察署檢察官
被　　　告　乙○○
　　　　　　　　　　國民身分證統一編號：Ｚ000000000號
上列上訴人因被告過失傷害案件，不服本院苗栗簡易庭96年度苗
交簡字第291 號，中華民國96年6 月5 日第一審簡易判決（檢察
官起訴案號為96年度偵字第699 號，經本院以96年度交易字第64
號審理，認宜以簡易判決處刑，而改以簡易判決處刑），提起上
訴，本院管轄之第二審合議庭判決如下：
    主  文
原判決撤銷。
乙○○犯過失傷害罪，處有期徒刑參月，如易科罰金，以新臺幣
壹仟元折算壹日，減為有期徒刑壹月拾伍日，如易科罰金，以新
臺幣壹仟元折算壹日。
    事實及理由
一、本案經本院審理結果，認定被告乙○○之犯罪事實及所憑之
    證據、理由，除量刑理由外，均與第一審判決書所記載之事
    實、證據及理由相同，爰引用之（如附件，惟不包括事實及
    理由欄二、量刑理由部分）。
二、上訴意旨略以：被告乙○○係逆向行駛，過失程度嚴重，又
    告訴人甲○○因本件車禍多次出入醫院開刀造成精神上嚴重
    打擊，經醫師複診又診斷為右側橈神經損傷嚴重，需再度住
    院手術，且告訴人所提之賠償金額係依受傷情節為據，然被
    告僅於案發之時單方面提出願意賠償新臺幣（下同）20萬元
    及40萬元之賠償方案後，再無任何協商動作。原審僅量處被
    告拘役40日，顯屬過輕，有欠允當，爰提起上訴，請撤銷原
    判決，另為適當之判決等語。
三、原審審酌被告之過失程度、所生危害、告訴人之傷害以及告
    訴人亦疏未注意車前狀況及減速慢行，而同有過失，且告訴
    人雖受有右側肱股骨折合併橈神經損傷、右側股骨幹骨折、
    右膝、左手、左大腿撕裂傷、臉部及四肢多處傷口之傷害，
    惟因告訴人堅持要求300 萬元之賠償金，致雙方未能和解及
    被告犯後坦認犯行態度尚稱良好等一切情狀，量處如原審判
    決之刑，並諭知易科罰金之折算標準，固非無見，然查：被
    告於案發當時係任職於新竹園區竹祥貨運有限公司擔任送貨
    司機工作，並領有職業大貨車駕照等情，業據被告供承在卷
    ，此徵諸被告於警詢時供承：「（問：上述年籍資料是否正
    確？目前從事何業？）正確。我目前在新竹園區竹祥貨運有
    限公司擔任送貨司機工作。」、「（問：你當時速度多少？
    有無喝酒？有無適當駕照？有無繫安全帶？）我當時時速約
    40以下。沒有喝酒。（警方測試為0.00MG/L）我有職業大貨
    車駕照。我有繫安全帶。」等語自明（參見臺灣苗栗地方法
    院檢察署96年度偵字第699 號偵查卷宗第9 頁背面至第10頁
    ），足見被告既具備職業大貨車駕照，自已具備相當之駕駛
    專業能力，又擔任送貨司機乙職，亦應具備豐富之駕駛經驗
    ，是被告於駕駛行車之際，自應較一般人有更高之注意或狀
    況反應之能力，然被告於案發時、地竟疏未注意，而欲提早
    左轉致使其所駕駛車號6535- LF號自小客車之左前輪跨越雙
    黃線，因而導致逆向始肇生本件車禍事故，惟被告既具備前
    開所述之專業駕駛能力與豐富駕駛經驗，豈有不知逆向行駛
    對於道路交通其他用路人之危險性，況且被告係於一般反應
    注意能力均與日間顯有差距之夜間逆向行駛之，則被告此舉
    ，無非係自恃駕駛技術高超致輕忽行車駕駛實況，並因而釀
    生本件車禍事故，除導致告訴人受有原審判決事實欄所述之
    傷害外，並因右側橈神經損傷情況嚴重，須入院手術治療，
    此亦有民國96年5 月25日行政院國軍隊除役官兵輔導委員會
    臺北榮民總醫院診斷證明書附卷可稽（參見同署96年度請上
    字第32號偵查卷宗第3 頁），足見被告僅因一時輕忽竟導致
    告訴人於案發半年之後仍須入院手術之難癒傷害乙節，實屬
    無訛，且被告於案發之後，亦未積極與告訴人進行賠償協商
    ，竟辯稱告訴人要求300 萬元金額過高，無力負擔云云，然
    無論告訴人索賠金額是否過高，被告既屬過失程度較高之肇
    事者，自應積極與告訴人進行賠償方案之磋商與協調，俾便
    取得告訴人之諒解並達成和解，惟被告竟於案發後提出20萬
    元及40萬元之賠償方案後，即置之不理，致無法與告訴人達
    成和解，且案發之後，亦未賠償告訴人分毫相關費用，此徵
    諸被告於本院審理中供承：「（問：你從本件車禍後，到目
    前為止，有無賠償被害人？）沒有，因為我去他家好幾次，
    都沒有談成和解。」、「（問：為何不先賠償一些？）我有
    跟他講過，如果收據有來我就可以給他。」等語自明（參見
    本院96年9 月20日審判筆錄第4 頁、第5 頁），原審判決未
    見及此，僅量處被告拘役40日，並諭知得易科罰金，顯屬失
    之過輕，殊欠允恰，上訴人前開上訴意旨據以指摘原判決不
    當，為有理由，自應由本院合議庭撤銷改判。爰審酌被告並
    無犯罪前科，素行尚佳，於本院審理中均坦認犯行，態度良
    好，惟其既有如前所述之嚴重過失情節致使告訴人受有嚴重
    之傷勢，仍須於案發半年之後進行手術治療，且並未與告訴
    人積極協商達成和解，於案發之後亦未給付分毫費用及檢察
    官求處有期徒刑2 月以上等一切情狀，量處被告如主文所示
    之刑，並諭知易科罰金之折算標準，以資懲儆；另按被告行
    為後，中華民國九十六年罪犯減刑條例業於96年6 月15日經
    立法院三讀通過，並於同年7 月16日施行，本件被告之犯罪
    時間係於96年4 月24日以前，合於減刑條件，自應依中華民
    國九十六年罪犯減刑條例第7 條之規定，就被告之宣告刑諭
    知減得之刑併諭知易科罰金之折算標準，以啟自新。
據上論斷，應依刑事訴訟法第455 條之1 第1 項、第3 項、第36
4 條、第369 條第1 項前段、第373 條、第299 條第1 項前段，
刑法第284 條第1 項前段、第62條、第41條第1 項前段，刑法施
行法第1 條之1 ，中華民國九十六年罪犯減刑條例第7 條，判決
如主文。
本案經檢察官黃俊鳴到庭執行職務。
中　　華　　民　　國　　96　　年　　10　　月　　11　　日
          　　刑事第二庭　審判長法  官  楊  清  益
                                法　官  魏  宏  安
　　　　    　　　　　　　　　　法　官  吳　炳　桂
以上正本證明與原本無異。
本件不得上訴。
                                書記官  蘇  文  熙
中　　華　　民　　國　　96　　年　　10　　月　　17　　日
附錄本案論罪科刑法條全文：
刑法第284條第1項：
因過失傷害人者，處6 月以下有期徒刑、拘役或500 元以下罰金
，致重傷者，處1 年以下有期徒刑、拘役或500 元以下罰金。
